【裁判字號】    99,消債更,205
【裁判日期】    991230
【裁判案由】    更生事件
【裁判全文】
臺灣臺北地方法院民事裁定           99年度消債更字第205號
聲  請  人
即債務人    陳國忠
代  理  人  黃正琪律師
上列當事人聲請消費者債務清理事件，本院裁定如下：
    主  文
債務人陳國忠自中華民國九十九年十二月三十日下午四時起開始
更生程序。
命司法事務官進行本件更生程序。
    理  由
一、按法院開始更生程序之裁定，應載明其年、月、日、時，並
    即時發生效力。次按法院裁定開始更生或清算程序後，得命
    司法事務官進行更生或清算程序，必要時得選任律師、會計
    師或其他適當之自然人或法人一人為監督人或管理人。消費
    者債務清理條例第45條第1項、第16條第1項分別定有明文。
二、本件債務人主張：其前因家庭支出龐大情形下，向中國信託
    商業銀行股份有限公司、花旗（台灣）商業銀行股份有限公
    司、遠東國際商業銀行股份有限公司、渣打國際商業銀行股
    份有限公司、日盛國際商業銀行股份有限公司、合作金庫商
    業銀行股份有限公司、豐（台灣）商業銀行股份有限公司
    、中華開發資產管理股份有限公司、安業國際股份有限公司
    等多家金融機構申請信用卡、現金卡、信用貸款及擔任房貸
    連帶保證人，致累積債務達新台幣(下同) 5,865,753元，有
    不能清償債務情事，後經依金融主管機關協調成立之中華民
    國銀行公會會員辦理消費金融案件無擔保債務協商機制與金
    融機構達成分期還款協議，同意自民國95年6月起，分60 期
    以每月還款12,248元方式償債，協商當時係任職聯合利華股
    份有限公司，嗣因失業及遭其他債權銀行強制行欠款而毀諾
    停止繳款，現任職花仙子企業股份有限公司擔任業務部專員
    ，無其他兼職工作，每月薪資26,888元，扣除法院扣薪10,3
    06元後僅餘16,583元，每月尚需負擔勞健保、繕食費、交通
    費及房租5千元，實無餘力支付約定還款金額，因不可歸責
    於己之事由，致使履行已成立之協商內容顯有困難，且其無
    擔保或無優先權之債務總額未逾1200萬元，復未經法院裁定
    開始清算程序或宣告破產，爰向本院聲請更生等語。經查：
    債務人所主張之上開事實，業據提出財產及收入狀況說明書
    、債權人清冊、債務人清冊、協議通知書、無擔保債務還款
    計劃、財團法人金融聯合徵信中心當事人綜合信用報告、催
    告函、法院執行命令、97、98年度綜合所得稅各類所得資料
    清單、收支明細表、切結書、財產歸屬資料清單、繳款紀錄
    、員工服務證明書、薪資證明、存摺、收據、勞工保險被保
    險人投保資料表等為證，核閱屬實，此外，本件又查無債務
    人有消費者債務清理條例第6條第3項、第8條或第46條各款
    所定駁回更生聲請之事由存在，則債務人聲請更生，應屬有
    據；並依上開規定命司法事務官進行本件更生程序，爰裁定
    如主文。又本件既經准許進行更生程序，其聲請保全處分，
    已無必要，附此明。
中    華    民    國    99    年    12    月    30    日
              民事第一庭    法      官  熊志強
上為正本係照原本作成
本件不得抗告
本裁定已於99年12月30日下午4時公告。
中    華    民    國    99    年    12    月    30    日
                            書  記  官  謝盈敏

司法院資訊處製作；財團法人民間司法改革基金會備份。
